【裁判字號】    97,裁,2354
【裁判日期】    970424
【裁判案由】    虛報進口貨物產地
【裁判全文】
最  高  行  政  法  院  裁  定
                                     97年度裁字第02354號
上  訴  人  三勝製帽股份有限公司
代  表  人  甲○○
                              送達代收人  乙○○
                              省臺中市○區○○○街15號2
                              樓之1
被 上訴 人  財政部基隆關稅局
代  表  人  丘  欣
上列當事人間虛報進口貨物產地事件，上訴人對於中華民國95年
7月13日臺北高等行政法院94年度訴字第3316號判決，提起上訴
，本院裁定如下：
    主  文
上訴駁回。
上訴審訴訟費用由上訴人負擔。
    理  由
一、按對於高等行政法院判決之上訴，非以其違背法令為理由，
    不得為之，行政訴訟法第242條定有明文。同法第243條第1
    項規定，判決不適用法規或適用不當者，為違背法令；而判
    決有第243條第2項所列各款情形之一者，其判決當然違背法
    令。又提起上訴，應以上訴狀表明上訴理由並應添具關於上
    訴理由之必要證據，復為同法第244條第1項第4款及第2項所
    明定。準此，當事人提起上訴，如以原審判決有行政訴訟法
    第243條第1項不適用法規或適用法規不當為理由時，其上訴
    狀或理由書應有具體之指摘，並揭示該法規之條項或其內容
    ；如以原審判決有第243條第2項所列各款情形之當然違背法
    令為理由時，其上訴狀應揭示合於該款之事實。上訴狀或理
    由書如未依此項方法表明，或其所表明者，顯與上開法條規
    定之情形不相合時，即難認為已對高等行政法院判決之違背
    法令有具體之指摘，其上訴自難認為合法。
二、本件上訴人對於臺北高等行政法院判決上訴，雖以原判決有
    違背法令為由，惟核其上訴狀內容，無非就原審認定事實、
    取捨證據之職權行使事項，任加指摘，或就原審已論斷或駁
    斥其主張之理由，泛言理由矛盾及判決適用法律錯誤，而未
    具體表明合於不適用法規或適用不當，或有行政訴訟法第24
    3條第2項所列各款之情形，難認為已對原判決之違背法令有
    具體之指摘。依首揭說明，其上訴自不合法，應予駁回。又
    進口貨物如有違法漏稅情事時，依海關緝私條例第42條，海
    關得通知進口商提出相關之單據帳簿送驗，及依同條例第44
    條，得於5年內為處罰及補稅，係為關稅法之特別規定，排
    除關稅法第13條第1項「於放行後6個月內通知實施事後稽核
    」之規定。本件上訴人涉有虛報進口貨物產地逃避管制情事
    ，上訴人依海關緝私條例第37條第3項轉據同條例第36條第1
    項規定，裁處上訴人罰鍰，自無適用關稅法第13條第1項規
    定之餘地，併予明。
三、依行政訴訟法第249條第1項前段、第104條、民事訴訟法第
    95條、第78條，裁定如主文。
中    華    民    國    97    年    4     月    24    日
                    最高行政法院第四庭
                        審判長法官  鍾  耀  光
                              法官  林  茂  權
                              法官  姜  仁  脩
                              法官  王  德  麟
                              法官  黃  清  光
以  上  正  本  證  明  與  原  本  無  異
中    華    民    國    97    年    4     月    25    日
                              書記官  黃  淑  櫻


司法院資訊處製作；財團法人民間司法改革基金會備份。
